【裁判字號】    98,易,580
【裁判日期】    990317
【裁判案由】    竊盜等
【裁判全文】
臺灣宜蘭地方法院刑事判決               98年度易字第580號
公  訴  人  臺灣宜蘭地方法院檢察署檢察官
被      告  乙○○
            甲○○
上列被告因竊盜等案件，經檢察官提起公訴（98年度偵字第3327
、3518、3689、3697、3974號），及追加起訴（98年度偵字第41
84、4325、4396、4556、4557、4578、4794、4804、4882號），
本院判決如下：
    主  文
乙○○犯如附表所示之罪，均累犯，各處如附表所示之刑。應執
行有期徒刑參年陸月，扣案六角扳手壹支、鑰匙柒把，均沒收。
甲○○犯如附表所示之罪，均累犯，各處如附表所示之刑。應執
行有期徒刑參年，扣案六角扳手壹支、鑰匙壹把，均沒收。
    犯 罪 事 實
一、乙○○前因竊盜、違反毒品危害防制條例、侵占等案件，分
    別經本院判處罪刑確定，並經本院以94年度聲字第457號裁
    定應執行有期徒刑2年10月，於民國95年8月21日執行完畢。
    甲○○前因偽造文書、毒品、違反槍砲彈藥刀械管制條例等
    案件，經臺灣士林地方法院及本院先後判處罪刑確定，並經
    臺灣士林地方法院以96年度聲減字第3108號裁定減刑並定應
    執行刑有期徒刑6年10月，併科罰金新臺幣12萬元，甫於98
    年4月3日縮刑期滿執行完畢。詎均不知悔改，或分別意圖為
    自己不法所有，或共同、或與丙○○（另由本院審結）共同
    基於為自己不法所有之犯意聯絡，而為附表所列竊盜或加重
    竊盜犯行（竊盜犯罪行為人、竊盜時、地、被害人、所竊財
    物、行竊方式等，均詳如附表所示）。又乙○○、甲○○各
    於附表編號2、4、12、28所示於竊得機車後，為逃避警方及
    被害人之追查，基於行使變造特種文書之犯意，各於竊得機
    車後未久變造車牌特種文書，並懸掛於原竊得之機車上騎乘
    外出以行使（犯罪行為人、時間、地點、方式、變造之車牌
    等，各詳如附表編號2、4、12、28所示），致生損害於公路
    機關對於車牌及車籍資料管理之正確性、警察機關對交通行
    政管理之正確性。
二、案經宜蘭縣政府警察局移送及宜蘭縣政府警察局羅東分局、
    礁溪分局、宜蘭分局、三星分局報告臺灣宜蘭地方法院檢察
    署檢察官偵查起訴及追加起訴。
    理  由
一、訊據被告乙○○、甲○○對於上揭事實均坦承不諱，並各有
    附表證據欄所列事證存卷可憑，足認被告乙○○、甲○○之
    自白與事實相符。本件事證明確，被告乙○○、甲○○犯行
    洵堪認定，應予依法論科。
二、核被告乙○○、甲○○共同如附表編號2至4、6、7、10、17
    、23，及乙○○如附表編號5、12、22、27、29至34、被告
    甲○○如附表編號21、26、28所為，均係犯刑法第320條第1
    項之竊盜罪。又查扣案六角扳手為金屬材質，質地堅硬，為
    足以殺傷人生命、身體之器械，乃屬具有危險性之兇器甚明
    。是核被告乙○○、甲○○共同如附表編號9、11、13至16
    、18、19、24、25所為，及被告乙○○如附表編號1、被告
    甲○○如附表編號20所為，均係犯刑法第321條第1項第3款
    之攜帶兇器竊盜罪。另被告乙○○、甲○○如附表編號8所
    為，係犯刑法第321條第1項第4款之結夥三人竊盜罪。又按
    汽車牌照係公路監理機關所發給，固具有公文書性質，惟依
    道路交通安全規則第8條前段之規定，汽車牌照僅為行車之
    許可憑證，自屬於刑法第212條所列特許證之一種，故核被
    告乙○○如附表編號2、4、12所為，及被告甲○○如附表編
    號28所為，各另犯刑法第216條、第212條之行使變造特種文
    書罪，被告2人變造機車車牌號碼後復持以行使，變造之低
    度行為應為行使之高度行為所吸收，不另論罪。被告乙○○
    、甲○○所為各竊盜、行使變造特種文書犯行，犯意個別、
    行為互異，應分論併罰。被告乙○○、甲○○就附表編號2
    至4、6、7、9至11、13至19、23至25之犯行，有犯意之聯絡
    及行為分擔，應論以共同正犯。又被告乙○○、甲○○前各
    有犯罪事實欄所載犯罪科刑及執行情形，此有臺灣高等法院
    被告前案紀錄表1份在卷可稽，其等於有期徒刑執行完畢後
    ，5年以內再故意犯前開各罪，皆應依刑法第47條第1項規定
    論以累犯，均加重其刑。檢察官起訴認被告乙○○、甲○○
    如附表編號9、13至15所示犯行、被告甲○○如附表編號20
    所示犯行，為普通竊盜罪，尚有誤會，業據公訴檢察官當庭
    更正犯罪事實並變更起訴法條，本院無庸再變更起訴法條，
    附此敘明。
三、爰審酌被告乙○○、甲○○正值青壯之年，不思以正當方法
    賺取財物，貪圖不法利益，竊取他人財物、變造車牌並騎乘
    以行使，損及監理機關對於車牌管理之正確性，造成他人財
    產損失，且行竊次數甚多，危害社會治安非輕；兼衡其等屢
    於為警查獲後再犯其他竊行，顯乏悔悟、警惕之意；暨其等
    犯罪動機、手段、被害人所受損失、被告犯後態度，及檢察
    官之求刑等一切情狀，分別量處如附表「宣告刑」欄所示之
    刑，並定其應執行之刑。扣案如附表編號12、27、29至31、
    33、34「證據」欄所示之鑰匙，各係被告乙○○所有供行竊
    機車使用之物；扣案如附表編號28「證據」欄所示之鑰匙係
    被告甲○○所有供行竊機車使用之物；扣案六角扳手1支，
    則係被告乙○○所有供被告乙○○、甲○○如附表編號18、
    19、24所示共同竊取爐耳使用之物，爰分別諭知沒收。至扣
    案如附表編號28「證據」欄所示車牌1張，雖係被告甲○○
    犯行使變造特種文書犯罪使用之物，惟並非被告甲○○所有
    ，爰不為沒收之諭知。
據上論斷，應依刑事訴訟法第299條第1項前段，刑法第28條、第
216條、第212條、第320條第1項、第321條第1項第3款、第4款、
第47條第1項、第62條前段、第51條第5款、第38條第1項第2款，
刑法施行法第1條之1，判決如主文。
本案經檢察官劉惟宗到庭執行職務
中    華    民    國    99    年    3     月    17    日
                  刑事第四庭  法  官  鄧晴馨
上正本證明與原本無異。
如不服本判決，應於收受送達後10日內向本院提出上訴狀（應附
繕本）。其未敘述上訴理由，應於上訴期間屆滿後20日內補提理
由書狀於本院，上訴於臺灣高等法院。
                              書記官  林怡君
中    華    民    國    99    年    3     月    17    日
本案論罪科刑主要法條：
中華民國刑法第216條
（行使偽造變造或登載不實之文書罪）
行使第 210 條至第 215 條之文書者，依偽造、變造文書或登載
不實事項或使登載不實事項之規定處斷。
中華民國刑法第212條
（偽造變造特種文書罪）
偽造、變造護照、旅券、免許證、特許證及關於品行、能力服務
或其他相類之證書、介紹書，足以生損害於公眾或他人者，處 1
年以下有期徒刑、拘役或 3 百元以下罰金。
中華民國刑法第320條第1項
（普通竊盜罪）
意圖為自己或第三人不法之所有，而竊取他人之動產者，為竊盜
罪，處5  年以下有期徒刑、拘役或 5 百元以下罰金。
中華民國刑法第321條
（加重竊盜罪）
犯竊盜罪而有左列情形之一者，處 6 月以上、 5 年以下有期徒
刑：
三、攜帶兇器而犯之者。
四、結夥三人以上而犯之者。

司法院資訊處製作；財團法人民間司法改革基金會備份。
